sv: Sportartiklar > Utomhusaktiviteter > Kitebuggying > Tillbehör för kitebuggying: Kitebuggysätesskydd; Kitebuggyhjulset; Kitebuggyvindsegel
vi: Dụng cụ thể thao > Giải trí ngoài trời > Thả diều trên xe buggy > Phụ kiện xe buggy thả diều: Vỏ bọc ghế xe buggy thả diều; Bộ bánh xe cho xe buggy thả diều; Cánh buồm gió cho xe buggy thả diều
zh-CN: 体育用品 > 户外休闲 > 风筝车用品 > 风筝车配件: 风筝车套罩; 风筝车轮组; 风筝车风帆
it: Articoli sportivi > Ricreazione outdoor > Kite buggying > Accessori per kite buggying: Coprisedili per kite buggying; Set di ruote per kite buggying; Vele a vento per kite buggying
th: อุปกรณ์กีฬา > สันทนาการกลางแจ้ง > การขี่รถที่ขับเคลื่อนด้วยว่าว > อุปกรณ์รถที่ขับเคลื่อนด้วยว่าว: ผ้าคลุมที่นั่งรถที่ขับเคลื่อนด้วยว่าว; ชุดล้อรถที่ขับเคลื่อนด้วยว่าว; ตัวผ้าใบรถที่ขับเคลื่อนด้วยว่าว
cs: Sportovní potřeby > Outdoorové aktivity > Kitebuggying > Buginy k tažným drakům – příslušenství: Potahy sedadel pro buginy k tažným drakům; Sady kol pro buginy k tažným drakům; Plachty pro buginy k tažným drakům
en: Sporting Goods > Outdoor Recreation > Kite Buggying > Kite Buggy Accessories: Kite Buggy Seat Covers; Kite Buggy Wheel Sets; Kite Buggy Wind Sails
es: Equipamiento deportivo > Actividades al aire libre > Kite buggy > Accesorios para kitebuggy: Fundas para asientos para kitebuggy; Juegos de ruedas para kitebuggy; Velas de viento para kitebuggy
pl: Sprzęt sportowy > Rekreacja na świeżym powietrzu > Buggykiting > Akcesoria do buggykitingu: Pokrowce na siedzenia do buggykitingu; Zestawy kół do buggykitingu; Żagle do buggykitingu
de: Sportartikel > Outdoor-Aktivitäten > Kitebuggying > Kitebuggy-Zubehör: Kitebuggy-Sitzbezüge; Kite-Buggy-Radsätze; Kite-Buggy-Windsegel
nl: Sportartikelen > Buitenrecreatie > Buggyvliegeren > Accessoires voor buggyvliegeren: Stoelhoezen voor buggyvliegeren; Wielsets voor buggyvliegeren; Windzeilen voor buggyvliegeren
zh-TW: 體育用品 > 室外休閒 > 越野車放風箏 > 風箏車配件: 風箏車座椅套; 風箏車輪組; 風箏車帆
sk-SK: Športový tovar > Exteriérové rekreakčné športy > Buggykiting > Príslušenstvo pre bugíny: Poťahy na sedadlá pre bugíny; Sady kolies pre bugíny; Ťažné draky
sl-SI: Športna oprema > Rekreacija na prostem > Kite Buggying > Dodatki za kite buggying: Prevleke za sedeže za kite buggying; Kompleti koles za kite buggying; Jadra za kite buggying
ja: スポーツ用品 > 屋外レクリエーション > カイトバギー用品 > カイトバギー関連用品: カイトバギーシートカバー; カイトバギーホイールセット; カイトバギーウィンドセイル
hu: Sportszerek > Szabadtéri kikapcsolódás > Kite Buggying > Kite Buggy-kiegészítők: Kite Buggy-üléshuzatok; Kite Buggy-kerékkészletek; Kite Buggy-szélvitorlák
ko: 스포츠용품 > 야외 레크레이션 > 카이트 버깅 > 카이트 버기 부대용품: 카이트 버기 시트 커버; 카이트 버기 바퀴 세트; 카이트 버기 날개
ru: Спортивные товары > Активный отдых на открытом воздухе > Лендкайтинг > Аксессуары для багги для лендкайтинга: Чехлы для сидений багги для лендкайтинга; Наборы колес для багги для лендкайтинга; Кайты для лендкайтинга
fi: Urheilutarvikkeet > Ulkoharrasteet > Kite Buggying > Kite buggy -välineet: Kite buggyn istuinsuojat; Kite buggyn rengassetit; Kite buggyn purjeet
el: Αθλητικά είδη > Υπαίθριες δραστηριότητες αναψυχής > Kite Buggying > Αξεσουάρ Kite Buggy: Καλύμματα καθισμάτων Kite Buggy; Σετ τροχών Kite Buggy; Πανιά αέρα Kite Buggy
nb: Sportsutstyr > Friluftsliv > Kite-buggying > Tilbehør til kite-buggies: Setetrekk til kite buggies; Hjulsett til kite buggies; Vindseil til kite buggies
tr: Spor Malzemeleri > Açık Hava Etkinlikleri > Kite Buggy > Kite Buggy Aksesuarları: Kite Buggy Koltuk Kılıfları; Kite Buggy Tekerlek Setleri; Kite Buggy Rüzgar Yelkenleri
da: Sportsartikler > Friluftsliv > Dragebuggy > Tilbehør til dragebuggyer: Dragebuggyer – sædebetræk; Dragebuggyer – hjulsæt; Dragebuggyer – vindsejl
pt-BR: Artigos esportivos > Atividades ao ar livre > Kitebuggying > Acessórios para bugue: Capas de assento para kite buggy; Conjuntos de rodas para kite buggy; Velas de vento para kite buggy
ro-RO: Articole sportive > Recreere în aer liber > Kite Buggying > Accesorii mașini pentru kite buggying: Huse pentru scaune mașini pentru kite buggying; Seturi de roți mașini pentru kite buggying; Vele pentru mașini pentru kite buggying
hr-HR: Sportska oprema > Rekreacija na otvorenom > Vožnja kite buggy vozilima > Oprema za kite buggy vozila: Navlake za sjedala za kite buggy vozila; Kompleti kotača za kite buggy vozila; Jedra za kite buggy vozila
bg-BG: Спортни стоки > Спортни занимания на открито > Kайт бъги > Аксесоари за кайт бъги: Калъфи за седалки на кайт бъги; Комплект колела за кайт бъги; Вятърни платна за кайт бъги
lt-LT: Sporto prekės > Poilsis lauke > Aitvaro traukiamų vežimėlių sportas > Aitvaro traukiamų vežimėlių priedai: Aitvaro traukiamų vežimėlių sėdynių apvalkalai; Aitvaro traukiamų vežimėlių ratų rinkiniai; Aitvaro traukiamų vežimėlių BURĖS
pt-PT: Artigos de desporto > Atividades recreativas no exterior > Kite Buggying > Acessórios para Kite Buggy: Capas de assento para Kite Buggy; Conjuntos de rodas para Kite Buggy; Velas de vento para Kite Buggy
fr: Équipements sportifs > Loisirs de plein air > Char à cerf-volant > Accessoires pour chars à cerf-volant: Housses de siège de chars à cerf-volant; Ensembles de roues de chars à cerf-volant; Voiles de chars à cerf-volant